【裁判字號】    97,聲,1508
【裁判日期】    971224
【裁判案由】    限期行使權利
【裁判全文】
臺灣臺南地方法院民事裁定              97年度聲字第1508號
聲  請  人  合作金庫商業銀行股份有限公司
法定代理人  丙○○
代  理  人  甲○○
相  對  人  凱建營造有限公司
                      統一編號.
兼法定代理人乙○○
上列當事人間因擔保提存事件，聲請人聲請通知相對人限期行使
權利，本院裁定如下：
    主  文
相對人凱建營造有限公司應於本裁定送達後二十日內，就相對人
因本院九十年度執字第二六一六號假扣押執行所受損害，向聲請
人行使權利，並向本院提出為行使權利之證明。
其餘聲請駁回。
聲請程序費用由相對人凱建營造有限公司負擔。
    理  由
一、按訴訟終結後，供擔保人得聲請法院通知受擔保利益人於一
    定期間內行使權利，並向法院為行使權利之證明，民事訴訟
    法第104條第1項第3款後段定有明文。前開規定，於其他依
    法令供訴訟上之擔保者準用之，並為同法第106條所規定。
    又民事訴訟法第104條第1項第3款所規定之訴訟終結，應從
    廣義解釋，包括撤銷假扣押或假處分裁定及程序終結在內（
    最高法院88年度台抗字第682號裁定要旨參照）。
二、聲請意旨以：聲請人前遵本院90年度裁全字第5026號民事假
    扣押裁定，提供中央政府重大交通建設公債甲類第9期債票
    （86年度）面額新臺幣（下同）500萬元1張（編號86A02961
    E）為擔保，以本院90年度存字第2747號提存後，聲請本院
    以90年度執全字第2616號執行假扣押相對人之不動產在案，
    嗣經聲請人聲請變換提存物，經本院以92年度聲字第1107號
    裁定准予變換提存同額之中央政府重大交通建設公債86年度
    乙類第三期債票代之，經聲請人提供86年度乙類第三期中央
    政府重大交通建設公債登錄面額500萬元1張（編號A86403)
    ，以本院93年度存字第536號提存變換之，茲因上開假扣押
    業已執行終結在案，相對人迄未行使權利，爰依法聲請法院
    通知相對人限期行使權利等語。
三、經查：聲請人主張之上開事實，業據其提出本院90年度存字
    第2747號、93年度存字第536號提存書影本及90年度裁全字
    第5026號民事假扣押裁定影本各1份為證，並經本院依職權
    調取本院本院90年度存字第2747號、93年度存字第536號
    號擔保提存事件卷宗、90年度裁全字第5026號（含90年度執
    全字第2616號）民事假扣押查核屬實，堪信上開強制執行程
    序業已終結，且相對人迄未對聲請人行使權利，有本院民事
    紀錄科查詢表1紙附卷可憑。從而，聲請人聲請通知相對人
    限期行使權利，核與前揭規定相符，自應准許。至聲請人就
    相對人乙○○部分，聲請通知相對人乙○○限期行使權利，
    惟查：上開假扣押事件相對人及擔保提存事件之受擔保利益
    人，僅為本件相對人凱建營造有限公司，本件相對人乙○○
    並非上開假扣押事件之相對人及擔保提存事件之受擔保利益
    人，是聲請人此部分聲請，洵屬無據，應予駁回。
四、依民事訴訟法第95條、第79條，裁定如主文。
中    華    民    國    97    年    12    月    24    日
                  民事第二庭    法  官  張桂美
以上正本證明與原本無異。
如對本裁定抗告須於裁定送達後10日內向本院提出抗告狀，並應
繳納抗告費新臺幣1000元。
中    華    民    國    97    年    12    月    24    日
                                書記官  謝安青


司法院資訊處製作；財團法人民間司法改革基金會備份。
